臺北高等行政法院裁定
　　　　　　　　　　　　　　　　　　 93年度訴字第03016號
原　　　告　甲○○
被　　　告　財政部
代　表　人　乙○（部長）
上列當事人間因資遣事件，原告不服行政院中華民國93年7月12
日院臺訴字第0930086563號訴願決定，提起行政訴訟。本院裁定
如下︰
　　主  文
原告之訴駁回。
訴訟費用由原告負擔。
　　理  由
一、按公法上之爭議，除法律別有規定外，得依行政訴訟法提起
    行政訴訟。原告之訴，有訴訟事件不屬行政法院之權限之情
    事者，行政法院應以裁定駁回之，行政訴訟法第2條、第107
    條第1項第1款分別定有明文。
二、原告起訴意旨略以：原告前係台灣土地開發信託投資股份有
    限公司（下稱台開公司）之員工，台開公司於民國（下同）
    88年1月8日移轉民營，並於88年7月1日改隸被告賡續辦理其
    民營化後員工權益補償事宜，原告係台開公司移轉民營時繼
    續留用人員，乃於93 年3月5日向被告請願以台開公司未於
    其90年3月辦理離職時發給資遣給與及未依公營事業移轉民
    營條例第8條第3項規定，加發6個月薪給及1個月預告工資，
    為此訴請：1.被告應為給付原告按民營化當時（88年1月8日
    ）薪給標準6個月薪給、1個月預告工資及勞保權益損失之補
    償並加計自離職之日起至返還日止，按年息5%之行政處分；
    2.被告應為函令台開公司給付原告自88年1月8日起至90年3
    月離職之日止之資遣給與並加計自離職之日起至返還日止，
    按年息5%之行政處分云云。
三、查台開公司原係臺灣省政府所屬省營事業機構，於88年1月8
    日完成股票上市釋股及民營化作業，嗣依臺灣省政府功能業
    務與組織調整暫行條例第4條第3項「本省省營事業及投資事
    業，改由中央目的事業主管機關管理，各該事業移轉民營前
    ，其員工仍適用原省營事業之人事法令。」而改由被告管理
    ，原告係台開公司移轉民營時繼續留用之人員等情，均為兩
    造所不爭。按公營事業移轉民營條例第8條規定：「（第1項
    ）公營事業轉為民營型態之日，從業人員願隨同移轉者，應
    隨同移轉。但其事業改組或轉讓時，新舊雇主另有約定者，
    從其約定。（第2項）公營事業轉為民營型態之日，從業人
    員不願隨同移轉者或因前項但書約定未隨同移轉者，應辦理
    離職。其離職給與，應依勞動基準法退休金給與標準給付，
    不受年齡與工作年資限制，並加發移轉時薪給標準6個月薪
    給及1個月預告工資；其不適用勞動基準法者，得比照適用
    之。（第3項）移轉為民營後繼續留用人員，得於移轉當日
    由原事業主就其原有年資辦理結算，其結算標準依前項規定
    辦理。但不發給6個月薪給及1個月預告工資。其於移轉之日
    起5年內資遣者，按從業人員移轉民營當時或資遣時之薪給
    標準，擇優核給資遣給與，並按移轉民營當時薪給標準加發
    6個月薪給及1個月預告工資。（第4項）前項被資遣人員，
    如符合退休條件者，另按退休規定辦理；依第2項辦理離職
    及依前項資遣者，有損失公保養老給付或勞保老年給付者，
    補償其權益損失；移轉民營時留用人員，如因改投勞保致損
    失公保原投保年資時，應比照補償之；其他原有權益如受減
    損時，亦應予以補償。（第5項）前項補償辦法，由事業主
    管機關擬訂，報請行政院核定之。……」綜上可知，台開公
    司並非行政機關，原告亦非依法任用或派用之公務人員，其
    與台開公司間僅生私法上之僱傭關係，則縱依原告主張，原
    告係於移轉之日起5年內資遣（就此被告抗辯原告係離職而
    非資遣），依上開規定其應享有按從業人員移轉民營當時或
    資遣時之薪給標準，擇優核給資遣給與，並按移轉民營當時
    薪給標準加發6個月薪給及1個月預告工資之權利，惟查此仍
    係台開公司於私法上之義務；從而，被告雖依臺灣省政府功
    能業務與組織調整暫行條例第4條第3項之規定負管理原省營
    事業之權責，然原告與台開公司間既僅存有私法上之僱傭關
    係，已如前述，則原告縱主張其對於被告有如聲明所示之金
    錢請求權，惟其性質上仍屬私法上爭議，此與被告是否編列
    預算支應並無關係（國庫行為亦須依編列預算之方式為之）
    ，亦不因原告於訴訟上套用課予義務訴訟之外觀，即易其性
    質而為公法上之爭議。依首揭之說明，本院並無審判之權限
    ，爰裁定駁回原告之起訴。
四、依行政訴訟法第107條第1項第1款、第104條、民事訴訟法第
    95條、第78條，裁定如主文。
中　　華　　民　　國　　94　　年　 　6　　月　　6　　 日
                  第三庭審判長法  官　王　立　杰
                              法  官　黃　本　仁
                              法  官　王　碧　芳
上列正本係照原本做成。
如不服本裁定，應於送達後10日內，向本院提出抗告狀（須按他
造人數附繕本）。
中　　華　　民　　國　　94　　年　 　6　　月　　6　　 日
                                 法院書記官 鄭 聚 恩
